【裁判字號】    99,簡上,95
【裁判日期】    990730
【裁判案由】    家庭暴力罪之傷害
【裁判全文】
臺灣士林地方法院刑事判決              99年度簡上字第95號
上  訴  人  臺灣士林地方法院檢察署檢察官
上  訴  人
即  被  告  乙○○
上列上訴人因被告家庭暴力罪之傷害案件，不服本院中華民國99
年4 月29日99年度審簡字第476 號第一審刑事簡易判決（99年度
偵字第4045號），提起上訴，本院管轄第二審之合議庭判決如下
：
    主  文
上訴駁回。
乙○○緩刑貳年，緩刑期間付保護管束，保護管束期間內禁止對
甲○○實施家庭暴力。
    事實及理由
一、本案經本院合議庭審理結果，認第一審以上訴人即被告乙○
    ○所涉家庭暴力罪之傷害直系血親尊親屬罪，判處拘役55日
    ，如易科罰金，以新臺幣（下同）1,000 元折算1 日，其認
    事用法及量刑均無不當，應予維持，並引用第一審簡易判決
    書及檢察官起訴書記載之事實、證據、理由及應適用之法條
    （詳如附件）。
二、被告上訴意旨略以：原判決記載伊對告訴人甲○○施以暴行
    ，顯屬有誤，事實為雙方彼此拉扯，伊並無施暴行為云云。
三、檢察官上訴略以：被告為告訴人之子，僅因與告訴人間就婚
    後居住地點、可否祭拜女方牌位等細故生有嫌隙，即出手掐
    勒告訴人頸部，致告訴人受有頸部多處紅腫勒痕之傷害，被
    告此等違反倫常之犯行，情節非輕，且犯後於審理中仍無悔
    意，未積極尋求告訴人之諒解，原審所量之刑顯然過輕，請
    求撤銷原判決，更為適當合法之判決等語。
四、經查：
  (一)本件被告所涉家庭暴力罪之傷害犯行，除告訴人指訴明確（
    見偵卷第11頁至第12頁、第28頁至第29頁），以及署立雙合
    醫院受理家庭暴力事件驗傷診斷書附卷可佐（見偵卷第13頁
    至第14頁）外，被告亦於本院準備及審理程序中坦認不諱（
    見本院卷第36頁背面、第48頁），是被告上訴雖執前詞，否
    認犯行，自無足採，其所為之上訴委無理由，應予駁回；另
    按量刑之輕重，係事實審法院得依職權自由裁量之事項，茍
    已斟酌刑法第57條各款所列情狀而未逾越法定刑度，則不得
    遽指為違法；又刑罰之量定屬法院自由裁量之職權行使，但
    仍應審酌刑法第57條所列各款事由及一切情狀，為酌量輕重
    之標準，並非漫無限制，在同一犯罪事實與情節，如別無其
    他加重或減輕之原因，下級法院量定之刑，亦無過重或失輕
    之不當情形，則上級法院對於下級法院之職權行使，原則上
    應予尊重（最高法院72年度臺上字第6696號判例、85年度臺
    上字第2446號判決意旨參照）。由上可知，法律固賦予法官
    自由裁量權，但此項裁量權之行使，並非得以任意或自由為
    之，仍應受一般法律原則之拘束，必須符合法律授權之目的
    ，並受法律秩序之理念、法律感情及慣例所規範，法官量刑
    權雖係受法律拘受之裁量原則，但其內涵仍將因各法官之理
    念、價值觀、法學教育背景之不同而異，是以自由裁量之界
    限仍難有客觀之解答，端賴法官於個案審判時，依個案事由
    加以審酌，若無裁量濫用情事，難謂有不當之處，而原審以
    本件被告所涉家庭暴力罪之傷害罪，判處拘役55日，如易科
    罰金以1,000 元折算1 日，並未逾越上開法律規定之範圍，
    亦無濫用權限之情事，尚難謂有何違法可言，況本件被告於
    本院準備及審理程序中亦坦承犯行，犯後態度尚稱良好，原
    審判處上開刑罰，已足收懲儆之效，所為量刑並無違法不當
    ，是檢察官上訴意旨指摘原審量刑過輕，亦無理由，應予以
    駁回。
  (二)末查，被告前未曾受有期徒刑以上刑之宣告，有本院被告前
    案紀錄表在卷可參，其係因一時失慮，致罹刑典，經此偵審
    程序及罪刑之宣告後，應知警惕而無再犯之虞，況被告與告
    訴人業經達成和解，告訴人亦表示願意原諒被告，並請求給
    予被告緩刑之宣告（見本院卷第34頁、第36頁反面、第48頁
    正反面），本院因認被告以暫不執行其刑為當，予以宣告緩
    刑2 年，用啟自新，併依家庭暴力防治法第38條第1 項、第
    2 項第1 款之規定，於緩刑期間付保護管束，並命其禁止對
    告訴人實施家庭暴力，附此敘明。
據上論斷，應依刑事訴訟法第455 條之1 第1 項、第3 項、第36
8 條、第373 條，刑法第74條第1 項第1 款，家庭暴力防治法第
38條第1 項、第2 項第1款，判決如主文。
本案經檢察官孟玉梅到庭執行職務
中    華    民    國    99    年    7     月    30    日
                  刑事第二庭審判長法  官  蔡明宏
                                  法  官  謝佳純
                                  法  官  劉育琳
以上正本證明與原本無異。
本件不得上訴。
                                  書記官  朱宮瑩
中    華    民    國    99    年    7     月    30    日

司法院資訊處製作；財團法人民間司法改革基金會備份。
